【裁判字號】    90,上易,720
【裁判日期】    900530
【裁判案由】    竊盜
【裁判全文】
臺灣高等法院高雄分院刑事判決          九十年度上易字第七二號
    上訴人
    即被告      己○○
右上訴人因竊盜案件，不服臺灣高雄地方法院九十年度易字第六七五號中華民國九十
年三月二十三日第一審判決（起訴案號：臺灣高雄地方法院檢察署九十年度偵字第一
二六九號），提起上訴，本院判決如左：
      主      文
原判決撤銷。
己○○連續帶兇器，毀越安全設備竊盜，處有期徒刑壹年，並於刑之執行前，令入
勞動場所強制工作年。
扣案螺絲起子壹支沒收。
      事      實
一、己○○曾於民國八十五年七月九日，因竊盜案件，經臺灣高雄地方法院以八十五
    年度少訴字第四一號判處有期徒刑一年確定，復因懲治盜匪條例、搶奪及煙毒案
    件，經分別判處有期徒刑四年六月、二年及二年二月確定，甫於八十八年十一月
    五日假釋出獄，現仍在假釋中，有犯罪之習慣，猶不知悔改，復意圖為自己不法
    之所有，基於概括之犯意，連續於下列時、地竊取財物：
（一）八十九年十二月二十四日上午九時許，至高雄縣梓官鄉○○村○○○路二十三
      項四十三號手持客觀上可為兇器之螺絲起子一支，破壞甲○○住宅之鐵窗後，
      爬過窗戶，侵入竊得摩托羅拉行動電話一支及新台幣（下同）七千零五十元之
      現金。
（二）八十九年十二月二十八日上午九時許，徒手打開窗戶後，爬過窗戶，侵入同鄉
      ○○村○○路三九七巷八之一號之丁○○住宅，竊得丁○○所有之四百二十元
      現金。
（三）九十年一月二日下午十四時許（起訴書誤載為上午九時許），直接開啟大門後
      ，侵入丙○○位於同鄉○○村○○○街二０七號住宅，竊得龍形金項鍊一條及
      別針一支。嗣於九十年一月四日上午十時五十分許持客觀上可為兇器之用之一
      字型螺絲起子一支，在同鄉○○村○○路一０二巷一號破壞戊○○住宅之電動
      鐵捲門開關啟動箱（毀損部分未據告訴）之安全設備，欲打開鐵門進入行竊時
      （尚未進入），為警當場查獲，並扣得螺絲起子一支。另於己○○位於高雄縣
      子關相智蚵村禮智路六十七號住處扣得摩托羅拉行動電話一支、現金七千零五
      十元、金項鍊一條、別針一支等物。己○○於被警查獲後，犯罪未發覺前，對
      上開犯罪自首接受裁判。
二、案經高雄縣警察局岡山分局報告台灣高雄地方法院檢察署檢察官偵查起訴
      理      由
一、核被告所為，第一次竊盜行為，係犯刑法第三百二十二條第一項第三款、第二款
    之攜帶兇器，毀越安全設備竊盜罪。第二次竊盜行為，係犯刑法第三百二十一條
    第一項第三款之踰越安全設備竊盜罪。第三次竊盜行為，係犯刑法第三百二十條
    第一項之竊盜罪，（至九十年一月四日之竊盜行為，因尚未進入戊○○住宅內，
    僅為竊盜之預備階段，此部分不構成竊盜未遂罪）。前後三次犯行，時間緊接，
    所犯罪名同一，顯係基於概括之犯意反覆為之，應依連續犯之規定論以一罪。從
    其較重之刑法第三百二十一條第一項第三款、第二款攜帶兇器，毀越安全設備竊
    盜罪論處。公訴意旨認被告係犯刑法第三百二十一條之常業竊盜罪，固非無見。
    然按刑法第三百二十二條規定以竊盜為常業之罪，指以竊盜為職業者而言，不以
    行竊次數為標準，苟非以行竊為謀生之職業，縱有多次行竊，仍難以常業竊盜罪
    論擬（最高法院三十年上字第三二八號判例參照）。本件被告行竊次數雖多，然
    尚乏證據足資證乙被告係以竊盜為職業或係基於賴以謀生之常業犯意為之，即與
    刑法第三百二十二條常業竊盜罪之構成要件不合，公訴意旨漏未斟酌此點，而認
    被告係犯同法第三百二十二條之罪，尚有未洽，惟其社會基本事實相同，本院自
    應予審理，並變更其起訴法條。被告於被警查獲後，犯罪未發覺前，對上開犯罪
    自首接受裁判，有警訊筆錄可參，併依刑法第六十二條前段之規定減輕其刑。
三、原審據以論罪科刑，固非無見，惟(一)被告於九十年一月四日破壞戊○○住宅電動
    鐵捲門開關啟動箱之安全設備後，即為警查獲，因尚未進入戊○○住宅內，尚未
    著手於竊盜之實行，僅屬竊盜之預備階段，此部分不構成竊盜未遂罪，原判決認
    此部分係犯加重竊盜未遂罪，尚有未洽。(二)被告於犯罪未發覺前，對上開三次竊
    盜行為自首接受裁判，詳如前述，原判決漏未依自首之規定減輕其刑。(三)就上開
    犯罪行為，第一、二次犯罪均屬加重竊盜罪，原判決認係犯普通竊盜罪，亦有未
    洽。被告上訴意旨，以原審量刑過重，指摘原判決不當，雖無理由，但原判決既
    有上開可議之處，自仍應由本院將原判決撤銷改判。爰審酌被告前已犯竊盜、搶
    奪、盜匪等罪經判處有期徒刑確定，此有台灣高等法院被告全國前案紀錄表、台
    灣高雄地方法院檢察署刑案資料查註紀錄表各一份在卷可參，現仍在假釋中，本
    件雖未構成累犯，惟其於假釋中又連續再犯竊盜罪，以及被告犯罪之動機、目的
    、手段，其品性、生活狀況、智識程度、犯罪所生之損害，及犯罪後態度等一切
    情狀，量處如主文所示之刑。扣案螺絲起子一支為被告所有供犯罪所用之物，此
    經被告供述在卷，爰依刑法第三十八條第一項第二款之規定宣告沒收。被告為十
    八歲以上之竊盜犯，依其多次犯罪前科及假釋中再犯連續竊盜罪之情形，足認其
    有犯罪之習慣，僅藉刑罰之執行實不足以徹底根絕惡習，爰依竊盜犯贓物犯保安
    處分條例第三條第一項第一款之規定，併予宣告應於刑之執行前令入勞動場所強
    制工作及期間。
四、公訴意旨另以：己○○於九十年一月四日上午十時五十分，持一字型螺絲起子在
    高雄縣梓官鄉○○村○○路一０二巷一號破壞戊○○之電動鐵捲門開關啟動箱，
    要打開鐵捲門時為警查獲，認此部分另犯刑法第三百二十二條之常業竊盜罪嫌云
    云。惟查此部分因尚未進入戊○○住宅內，僅屬竊盜之預備階段，不構成竊盜罪
    ，已如前述，因公訴人認此部分犯罪係前開有罪行為之一部分，為實質上一罪，
    此部分爰不另為無罪之諭知。
據上論斷，應依刑事訴訟法第三百六十九條第一項前段、第三百六十四條、第二百九
十九條第一項前段、第三百條、刑法第五十六條、第三百二十一條第一項第二款、第
三款、第六十二條前段、第三十八條第一項第二款竊盜犯贓物犯保安處分條例第三條
第一項第一款、第五條第一項前段，判決如主文。
本案經檢察官邱榮藏到庭執行職務。
中    華    民    國      九十      年       五       月      三十      日
                              臺灣高等法院高雄分院刑事第九庭
                                  審判長法官  張乙松
                                        法官  陳吉雄
                                        法官  任森銓
右正本證乙與原本無異。
不得上訴。
                                      書記官  張文斌
中    華    民    國      九十      年       六       月      一        日
附錄：本判決論罪科刑法條：
刑法第三百二十一條第一項第二、第三款：
犯竊盜罪而有左列情形之一者，處六月以上五年以下有期徒刑：
二、毀越門扇、牆垣或其他安全設備而犯之者。
三、攜帶兇器而犯之者。
               Ｋ


司法院資訊處製作；財團法人民間司法改革基金會備份。
